【裁判字號】    95,抗,140
【裁判日期】    951031
【裁判案由】    本票裁定
【裁判全文】
臺灣士林地方法院民事裁定               95年度抗字第140號
抗  告  人  甲○○
上列抗告人因與台新國際商業銀行股份有限公司間本票裁定事件
，對於中華民國95年8 月17日本院95年度票字第16704 號裁定提
起抗告，本院裁定如下：
    主  文
抗告駁回。
抗告程序費用新臺幣壹仟元由抗告人負擔。
    理  由
一、按執票人向本票發票人行使追索權時，得聲請法院裁定後強
    制執行，票據法第123 條定有明文。又本票執票人依上開法
    條之規定，聲請法院裁定許可對發票人強制執行，係屬非訟
    事件程序，法院僅就形式上審查得否准許強制執行，此項裁
    定並無確定實體上法律關係存否之效力，如發票人就票據債
    務之存否有爭執時，應由發票人提起確認之訴，以資解決。
    有最高法院56年台抗字第714 號、57年台抗字第76號判例意
    旨足參。
二、本件相對人台新國際商業銀行股份有限公司（下稱台新銀行
    ）主張：伊執有抗告人為發票人，如原裁定所示之本票一紙
    ，並免除作成拒絕證書，詎屆期提示未獲付款，依票據法第
    123 條之規定聲請裁定許可強制執行等情，已據提出本票一
    紙為證，原裁定予以准許，即無不合。抗告意旨略以：抗告
    人原均正常繳息，因為他人作保受累，自95年5 月起無力正
    常繳息，但抗告人已向台新銀行申請債務協商，經受理在案
    ，尚等待結果，爰提起抗告，請求撤銷原裁定等語。惟查，
    依「中華民國銀行公會會員辦理消費金融案件無擔保債務協
    商機制」之內容，債務人雖得與債權銀行洽商還款方案，惟
    債權銀行於債務人申請協商後，僅係暫停催收行為，就債權
    銀行所為之保全程序或已進行之法律訴訟程序，並無影響。
    是以，抗告人所稱已申請協商即使屬實，亦不影響相對人台
    新銀行向法院聲請本票裁定以取得執行名義之行為，縱協商
    成立而就債權債務關係另有約定，亦屬實體上之爭執，均非
    本件非訟程序所得加以審究，仍應為許可強制執行之裁定。
三、據上論結，本件抗告為無理由，依非訟事件法第46條、第21
    條第2項、第24條第1項，民事訴訟法第495條之1第1 項、第
    449條第1項、第78條，裁定如主文。
中    華    民    國    95    年    10    月    31    日
                  民事第二庭  審判長法  官  陳介源
                                    法  官  王本源
                                    法  官  施月燿
以上正本證明與原本無異。
如不服本裁定，僅得於收受本裁定正本送達後10日內，以適用法
規顯有錯誤為理由，向本院提出再抗告狀，（須附繕本一份及繳
納再抗告裁判費新台幣1,000 元），經本院許可後始可再抗告。
中    華    民    國    95    年    10    月    31    日
                                    書記官  韓金發


司法院資訊處製作；財團法人民間司法改革基金會備份。
